臺灣高等法院民事裁定
110年度訴字第18號
原      告  蔡欣盈  
被      告  蔡惠麗  
上列當事人間請求侵權行為損害賠償事件，原告提起刑事附帶民
事訴訟，經本院刑事庭裁定移送前來（109年度附民字第389號）
，本院裁定如下：
    主      文
原告之訴及假執行之聲請均駁回。
訴訟費用由原告負擔。
    事實及理由
一、按當事人不得就已起訴之事件，於訴訟繫屬中，更行起訴，
    民事訴訟法第253條定有明文；又起訴違背前開規定者，法
    院應以裁定駁回之，同法第249條第1項第7款亦有明定。
二、原告起訴主張：伊於民國107年10月9日下午3時9分許在新北
    市○○區○○街00 號至68號「左岸新天母社區」地下停車場，
    遭被告徒手抓住伊之雙手拉扯，並將伊重摔撞牆及左右甩動
    ，致伊受有右側肩部旋轉環帶撕裂、右膝內側半月板破裂及
    軟骨破裂等傷害，於109年10月7日提起刑事附帶民事訴訟，
    依民法第184條第1項前段、第195條第1項規定，請求被告賠
    償新臺幣（下同）227萬6,830元（醫療費67萬6,094元、看
    護費1萬7,500元、交通費8萬3,236元及精神慰撫金150萬元
    ）及加計自起訴狀繕本送達翌日起算之法定遲延利息等語（
    見本院附民卷第1頁、第2頁）。
三、惟查，原告於108年7月30日已就被告上述之傷害行為，向刑
    事案件一審繫屬之臺灣士林地方法院（下稱士林地院）對被
    告提起刑事附帶民事訴訟（見士林地院108年度附民字第331
    號影卷第5頁至第8頁），嗣經士林法院刑事庭於109年7月22
    日以108年度附民字第331號裁定移送民事庭，由士林法院民
    事庭以109年度訴字第1829號侵權行為損害賠償事件（下稱
    系爭前案）受理在案，嗣原告於系爭前案訴訟繫屬中擴張請
    求被告賠償227萬6,830元及法定遲延利息等情，有前開裁定
    及民事補充理由狀在卷可稽（見士林地院109年度訴字第182
    9號影卷第28頁、第61頁），並經本院依職權調閱前開卷宗
    核閱無訛，而系爭前案與本件訴訟之當事人、訴訟標的法律
    關係及請求，均屬相同，且為原告所自陳系爭前案與本件為
    同一事件等語（見本院卷第51頁），堪認原告係就已起訴之
    同一事件，於訴訟繫屬中，更行起訴，是原告提起本件訴訟
    已違民事訴訟法第253條之規定甚明。
四、從而，原告以被告之上述傷害行為，致其受有損害為由，請
    求被告賠償227萬6,830元，並加計自起訴狀繕本送達翌日起
    算之法定遲延利息，違反民事訴訟法第253條規定，自不合
    法，應予駁回。又原告之訴既經駁回，其假執行之聲請即失
    所附麗，應併予駁回。
五、據上論結，本件原告之訴為不合法，爰裁定如主文。
中　　華　　民　　國　　110 　年　　10　　月　　8 　　日
                  民事第二十庭  
                      審判長法　官  周祖民
　　　　　　　　　　　  　  法　官  鄭威莉
　　　　　　　　　　　  　  法　官  張永輝
正本係照原本作成。
如不服本裁定，應於收受送達後10日內向本院提出抗告狀，並應
繳納抗告費新臺幣１千元。
中　　華　　民　　國　　110 　年　　10　　月　　8 　　日

                            書記官  鄭淑昀